臺灣臺中地方法院刑事判決
111年度交易字第457號
公  訴  人  臺灣臺中地方檢察署檢察官
被      告  彭文長


上列被告因公共危險案件，經檢察官提起公訴（111年度速偵字
第1244號），被告就被訴事實為有罪之陳述，本院裁定行簡式審
判程序，判決如下：
    主  文
彭文長駕駛動力交通工具而吐氣所含酒精濃度達每公升零點二五
毫克以上，累犯，處有期徒刑拾壹月。
    事  實
一、彭文長於民國111年3月12下午4時許至晚上7時15分許，在臺
    中市○○區○○路00號之小吃攤內飲用啤酒後，吐氣所含酒精濃
    度已達每公升0.25毫克以上之程度，猶基於酒後駕駛動力交
    通工具之犯意，不顧大眾行車之公共安全，於同日晚上7時2
    0分許，騎乘車牌號碼000-000號普通重型機車上路。嗣於同
    日晚上7時33分前某時許，行經臺中市○○區○○路00號前時，
    因違規迴轉而為員警攔查，發現其全身散發酒味，遂於同日
    晚上7時33分許對其實施吐氣酒精濃度檢測，測得其吐氣所
    含酒精濃度達每公升0.68毫克，而查悉上情。
二、案經臺中市政府警察局霧峰分局報告臺灣臺中地方檢察署檢
    察官偵查起訴。
    理  由
一、被告彭文長所犯係死刑、無期徒刑、最輕本刑為3年以上有
    期徒刑以外之罪，其於準備程序中就被訴事實為有罪之陳述
    ，經法官告知簡式審判程序之旨，並聽取當事人之意見後，
    本院認為適宜由受命法官獨任進行簡式審判程序。
二、上揭犯罪事實，業據被告於警詢、偵查及本院審理中均坦承
    不諱，並有員警職務報告、臺中市政府警察局公共危險嫌疑
    人酒精測定紀錄表各1份、臺中市政府警察局舉發違反道路交
    通管理事件通知單2份及車輛詳細資料報表1份在卷可稽，足
    認被告前揭任意性自白與事實相符。從而，本案事證明確，
    被告犯行洵堪認定，應予依法論科。
三、論罪科刑：
  ㈠核被告所為，係犯刑法第185條之3第1項第1款之駕駛動力交
    通工具而吐氣所含酒精濃度達每公升0.25毫克以上罪。
  ㈡被告前因不能安全駕駛致交通危險罪案件，經本院以107年度
    交易字第889號判決判處有期徒刑7月確定，於110年8月28日
    執行完畢乙情，有臺灣高等法院被告前案紀錄表1份附卷足
    憑，其於有期徒刑執行完畢後5年內，故意再犯本件有期徒
    刑以上之罪，依刑法第47條第1項之規定，為累犯。另參以
    司法院大法官釋字第775號解釋之意旨，審酌被告於前案執
    行完畢後，未生警惕，故意再為本案犯行，足見前罪之徒刑
    執行成效不彰，其對刑罰之反應力顯然薄弱，衡量本案犯罪
    情節及所侵害之法益，予以加重最低本刑並無罪刑不相當之
    情事，爰依前揭規定加重其刑。又檢察官於起訴書已載明被
    告上開構成累犯之事實，並請求依刑法第47條第1項規定，
    就被告上開犯行論以累犯並加重其刑（本院卷第9頁），且
    提出被告刑案資料查註紀錄表為證（偵卷第3至11頁），堪
    認已就被告上開犯行構成累犯之事實有所主張，並盡實質舉
    證責任。而本院於審理中，業就被告全國前案紀錄表進行調
    查，被告表示無意見，復已就本案之事實、法律及科刑依序
    辯論（本院卷第36），是本院認被告本件犯行應論以累犯並
    裁量應加重其刑，尚與最高法院刑事大法庭110年度台上大
    字第5660號裁定意旨無違，附此敍明。
  ㈢爰以行為人之責任為基礎，審酌被告於酒後吐氣所含酒精濃
    度已達每公升0.68毫克之情形下，仍貿然騎車上路，不僅漠
    視自身安危，更罔顧其他用路人之生命、身體及財產安全，
    所為實非可取。復衡酌除前揭構成累犯部分不予重複評價外
    ，被告前曾因不能安全駕駛致交通危險罪案件，經本院分別
    以97年度中交簡字第2687號判決判處有期徒刑3月確定、以9
    8年度中交簡字第1231號判決判處有期徒刑4月確定、以102
    年度交簡字第206號判決判處有期徒刑5月確定、以105年度
    審交簡字第962號判決判處有期徒刑6月確定、以105年度中
    交簡字第3014號判決判處有期徒刑6月確定，有前引之被告
    前案紀錄表及在卷可查，本件已係第7次違犯，顯見其法治
    觀念薄弱，漠視公眾往來之交通安全，自應受相當之刑事非
    難。惟念其犯後坦承犯行，態度尚可，兼衡其犯罪之情節，
    自述學歷為國中畢業之智識程度、目前擔任粗工、每月工作
    20日收入約新臺幣2萬多元，經濟情形勉持、須扶養母親之
    生活狀況（本院卷第37頁）等一切情狀，量處如主文所示之
    刑。
據上論斷，依刑事訴訟法第273條之1第1項、第299條第1項前段
，刑法第185條之3第1項第1款、第47條第1項，刑法施行法第1條
之1第1項，判決如主文。
本案經檢察官鄭珮琪提起公訴，檢察官陳僑舫到庭執行職務。
中　　華　　民　　國　　111 　年　　 5　　月　　19　　日
                  刑事第九庭    法  官  鄭永彬
以上正本證明與原本無異。
如不服本判決應於收受判決後20日內向本院提出上訴書狀，並應
敘述具體理由；其未敘述上訴理由者，應於上訴期間屆滿後20日
內向本院補提理由書（均須按他造當事人之人數附繕本）「切勿
逕送上級法院」。
                                書記官  林奕珍
中　　華　　民　　國　　111 　年　　5 　　月　　19　　日
附錄本判決論罪科刑法條：
刑法第185條之3第1項第1款
駕駛動力交通工具而有下列情形之一者，處3年以下有期徒刑，
得併科30萬元以下罰金：
一、吐氣所含酒精濃度達每公升零點二五毫克或血液中酒精濃度
    達百分之零點零五以上。